【裁判字號】    97,易,394
【裁判日期】    970606
【裁判案由】    竊盜等
【裁判全文】
臺灣新竹地方法院刑事判決               97年度易字第394號
公  訴  人  臺灣新竹地方法院檢察署檢察官
被      告  乙○○
上列被告因竊盜等案件，經檢察官聲請以簡易判決處刑（97年度
偵字第2061、2884號），本院竹北簡易庭認不宜適用簡易程序，
簽由本院改依通常程序審理，被告於準備程序進行中，就被訴事
實為有罪之陳述，本院依簡式審判程序判決如下：
    主  文
乙○○犯如附表各編號所示之罪，各處如附表各編號所示之刑。
應執行有期徒刑拾月。扣案之手電筒、一字起子各壹支及手套貳
個，均沒收。
    事  實
一、乙○○意圖為自己不法之所有，分別於附表各編號所示之時
    間、地點，以附表各編號所示之方法，竊取如附表各編號所
    示丙○、丁○○、甲○○等人所有如附表各編號所示之財物
    。嗣於民國97年3月18日凌晨3時20分許，在新竹縣竹北市○○○路10號旁，因竊取附表編號4所示之車號YR-6410號自小
    客車內之財物形跡可疑，為警盤查而當場查獲，並扣得其所
    有，供附表編號4所示竊盜犯行所用之手電筒、一字起子各1
    支及手套2個，始得悉上情。
二、案經新竹縣警察局移送及新竹縣警察局竹北分局報請臺灣新
    竹地方法院檢察署檢察官偵查後聲請簡易判決處刑。
    理  由
一、本件被告乙○○所犯竊盜、加重竊盜罪，均非死刑、無期徒
    刑、最輕本刑為三年以上有期徒刑之罪，或非高等法院管轄
    第一審之案件，被告於本院準備程序進行中，就被訴事實為
    有罪之陳述，本院認合於新修正刑事訴訟法第273條之1之規
    定，逕以簡式審判程序行之，合先敘明。
二、訊據被告乙○○對於上揭犯罪事實，於警詢、偵查中及本院
    訊問、行準備程序、簡式審判程序時均坦承不諱（見偵字第
    2061號偵查卷第10、11、33至35頁，偵字第2884號偵查卷第
    6至12、64至66頁，他字第805號偵查卷第37頁，本院卷第7
    、8頁，97年5月30日準備程序筆錄、簡式審判程序筆錄），
    核與證人甲○○、戊○○於警詢時，證人丁○○、丙○於警
    詢、偵查中證述情節大致相符（見偵字第2061號偵查卷第24
    、25頁，偵字第2884號偵查卷第34至36、42至44、50至52、
    69、70頁），並有新竹縣警察局刑事警察大隊（偵二隊）贓
    物認領保管單1紙、車籍查詢－基本資料詳細畫面4紙及照片
    66幀等附卷可稽（見偵字第2061號偵查卷第13至20、26、27
    頁，偵字第2884號偵查卷第21至24、37至41、45至49、53至
    61頁）。此外，復有手電筒、一字起子各1支及手套2個扣案
    可資佐憑，被告自白應與事實相符，本件事證明確，被告竊
    盜犯行堪以認定，應予依法論科。
三、按刑法第321條第1項第3款攜帶兇器竊盜罪所謂之兇器，其
    種類並無限制，凡客觀上足對人之生命、身體、安全構成威
    脅，具有危險性之器械均屬之，且只需行竊時攜帶此種具有
    危險性之凶器為已足，並不以攜帶之初有行兇之意圖為必要
    ，最高法院79年臺上字第5253號判例意旨足參。被告乙○○
    行竊時攜帶之一字起子，於客觀上得持以攻擊人身，對人之
    生命、身體、安全構成威脅，具有相當危險性之器械，揆諸
    前揭判例意旨，自屬刑法第321條第1項第3款所稱之兇器。
    又被告雖已著手於如附表編號一所示之竊盜犯行，惟並未竊
    得財物，核被告乙○○所為，附表編號一，係犯刑法第320
    條第3項、第1項之竊盜未遂罪，附表編號二，係犯刑法第32
    0條第1項之竊盜罪及同法第354條之毀損罪，附表編號三，
    係犯刑法第320條第1項之竊盜罪，附表編號四，係犯刑法第
    321條第1項第3款之攜帶兇器竊盜罪。被告所為附表編號二
    所示之竊盜、毀損犯行，有想像競合之裁判上一罪關係，依
    刑法第55條規定，從一重之竊盜罪處斷。再被告所犯如附表
    編號一至四所示之數罪，犯意各別，行為不同，應予分論併
    罰。另被告已著手於附表編號一所示竊盜犯罪行為之實行，
    未至竊得財物之結果而不遂，為未遂犯，應依刑法第26條之
    規定減輕其刑。爰審酌被告正值壯年，不思以正當途徑獲取
    財物，以砸毀被害人車窗玻璃之方式竊取車內財物，不啻造
    成被害人財物損失，猶使被害人需將平日代步用之自小客車
    送修，對於被害人之作息已生困擾，實值非難，兼衡其竊得
    財物之價值及其犯後坦承犯行、態度尚可等一切情狀，分別
    量處如主文所示之刑，並定其應執行刑。
四、扣案之手電筒、一字起子各1支及手套2個，均係被告所有供
    本件附表編號四竊盜犯行所用之物，業據其供明在卷，爰依
    刑法第38條第1項第2款、第3項之規定宣告沒收。又扣案之
    空心磚1個，被告固坦認係用以供本件附表編號四竊盜犯行
    所用之物，惟辯稱：非伊所有，係在路邊隨手拾得等語，及
    扣案之行動電話1支（含SIM卡），被告固坦承為其所有，惟
    辯稱：係竊取車號JY-9781號自小客車車內財物時，遺留在
    該自小客車內，並未以之為該竊盜犯行等語，暨扣案之回數
    票15張，雖係被告因附表編號三所示竊盜犯行所得之物，惟
    並非被告所有，係被害人丁○○所有，另扣案之汽車音響1
    台，亦無證據證明係被告所有，供上開各該竊盜犯行所用、
    預備，或因上開各該竊盜犯行所生、所得之物，爰均不另為
    沒收之諭知，附此敘明。
五、據上論斷，應依刑事訴訟法第452條、第273條之1第1項、第
    299條第1項前段，刑法第320條第1項、第3項、第321條第1
    項第3款、第354條、第55條、第25條、第51條第5款、第38
    條第1項第2款、第3項，判決如主文。
本案經檢察官葉乃瑋到庭執行職務。
中    華    民    國    97    年    6     月    6     日
                  刑事第五庭        法  官  蔡欣怡
如不服本判決應於收受本判決後10日內向本院提出上訴書狀，上
訴書狀應敘述具體理由。上訴書狀未敘述上訴理由者，應於上訴
期間屆滿後20日內補提理由書狀於本院 (均須按他造當事人之人
數附繕本 )「切勿逕送上級法院」。
以上正本證明與原本無異。
中    華    民    國    97    年    6     月    6     日
                                    書記官  劉怡芳
附錄本案論罪科刑法條全文：
刑法第320條
意圖為自己或第三人不法之所有，而竊取他人之動產者，為竊盜
罪，處5年以下有期徒刑、拘役或5百元以下罰金。
意圖為自己或第三人不法之利益，而竊佔他人之不動產者，依前
項之規定
處斷。
前二項之未遂犯罰之。
刑法第321條第1項第3款
犯竊盜罪而有左列情形之一者，處6月以上、5年以下有期徒刑：
三、攜帶兇器而犯之者。
附表：
┌─┬───┬─────┬───┬─────────┬─────┐
│編│ 時間 │   地點   │被害人│行竊方式與失竊財物│主文罪名及│
│號│      │          │或管理│                  │宣告刑（所│
│  │      │          │人    │                  │犯法條）  │
├─┼───┼─────┼───┼─────────┼─────┤
│一│97年2 │新竹縣竹北│戊○○│乙○○以路邊拾得之│竊盜，未遂│
│  │月29日│市○○路、│      │石頭砸破戊○○所有│處有期徒刑│
│  │凌晨0 │縣政十三街│      │之車號W2-0781號自 │貳月。（刑│
│  │時許  │口        │      │小客車駕駛座車窗玻│法第320條 │
│  │      │          │      │璃（毀損部分未據告│第3項、第1│
│  │      │          │      │訴），將手伸進車內│項）      │
│  │      │          │      │開啟車門鎖後，進入│          │
│  │      │          │      │車內搜尋財物，因未│          │
│  │      │          │      │發現有價值之物而不│          │
│  │      │          │      │遂。              │          │
├─┼───┼─────┼───┼─────────┼─────┤
│二│97年2 │新竹縣竹北│丙○  │乙○○以路邊拾得之│竊盜，處有│
│  │月29日│市○○○街│      │石塊砸破丙○所有之│期徒刑月│
│  │凌晨1 │143巷旁之 │      │車號JY-9781號自小 │。（刑法第│
│  │時許  │停車場內  │      │客車駕駛座車窗玻璃│320條第1項│
│  │      │          │      │，將手伸進車內開啟│）        │
│  │      │          │      │車門鎖後，進入車內│          │
│  │      │          │      │竊取零錢新台幣（下│          │
│  │      │          │      │同）100至200元、灰│          │
│  │      │          │      │色16G攜帶式硬碟1只│          │
│  │      │          │      │（價值共計約3、400│          │
│  │      │          │      │0 元）。乙○○並將│          │
│  │      │          │      │其所使用之序號3525│          │
│  │      │          │      │00000000000SAMSUNG│          │
│  │      │          │      │牌藍色行動電話1支 │          │
│  │      │          │      │（含SIM卡）遺留在 │          │
│  │      │          │      │上開自小客車內。  │          │
├─┼───┼─────┼───┼─────────┼─────┤
│三│97年3 │新竹縣竹北│丁○○│乙○○以路邊拾得之│竊盜，處有│
│  │月18日│市○○○街│      │石塊砸破丁○○所有│期徒刑月│
│  │凌晨2 │149號旁之 │      │之車號T8-5919號自 │。（刑法第│
│  │時許  │停車場內  │      │小客車駕駛座車窗玻│320條第1項│
│  │      │          │      │璃（毀損部分未據告│）        │
│  │      │          │      │訴），將手伸進車內│          │
│  │      │          │      │開啟車門鎖後，進入│          │
│  │      │          │      │車內竊取零錢數10元│          │
│  │      │          │      │、高速公路回數票15│          │
│  │      │          │      │張。              │          │
├─┼───┼─────┼───┼─────────┼─────┤
│四│97年3 │新竹縣竹北│甲○○│乙○○騎乘其父洪德│攜帶兇器竊│
│  │月18日│市○○○路│      │雲所有之車號FXS-06│盜，處有期│
│  │凌晨3 │10號旁    │      │3號機車行經該處， │徒刑柒月。│
│  │時20分│          │      │認有機可乘，即戴上│扣案之手電│
│  │許    │          │      │其所有之棉質手套，│筒、一字起│
│  │      │          │      │並以手電筒照明，持│子各1支及 │
│  │      │          │      │客觀上足以攻擊人之│手套2個， │
│  │      │          │      │生命、身體，具有危│均沒收。（│
│  │      │          │      │險性，可供兇器使用│刑法第321 │
│  │      │          │      │之一字起子1支，撬 │條第1項第3│
│  │      │          │      │開侯秀美所有，由其│款）      │
│  │      │          │      │子甲○○所使用之車│          │
│  │      │          │      │號YR-6410號自小客 │          │
│  │      │          │      │車右前門，惟因無法│          │
│  │      │          │      │撬開，遂隨手拾起路│          │
│  │      │          │      │邊之空心磚敲破該自│          │
│  │      │          │      │小客車之右前座車窗│          │
│  │      │          │      │玻璃（毀損部分未據│          │
│  │      │          │      │告訴），將手伸進車│          │
│  │      │          │      │內開啟車門鎖後，進│          │
│  │      │          │      │入車內竊取雷達測速│          │
│  │      │          │      │器、小型電風扇、MP│          │
│  │      │          │      │4收音機各1台、玉珮│          │
│  │      │          │      │項鍊1條、高速公路 │          │
│  │      │          │      │回數票3張（價值共 │          │
│  │      │          │      │約1000元。）      │          │
└─┴───┴─────┴───┴─────────┴─────┘


司法院資訊處製作；財團法人民間司法改革基金會備份。
